臺灣臺中地方法院交通事件裁定　　　 100年度交聲字第2503號
原處分機關　交通部公路總局臺中區監理所
異　議　人
即受處分人　楊振華
上列受處分人因違反道路交通管理處罰條例案件，對於交通部公
路總局臺中區監理所民國一百年八月十九日所為之處分（中監違
字第裁六０－ＧＨ0000000號裁決書），聲明異議，本院
裁定如下：
    主    文
異議駁回。
    理    由
一、原處分機關略以：受處分人楊振華於民國一百年六月十七日
    十五時十六分許，駕駛車號七二六七－ＷＥ號自小客車，在
    臺中市○○路與大墩七街口處，因「紅燈左轉（大墩七街左
    轉大墩路）」，而為臺中市警察局第四分局警員依違反道路
    交通管理處罰條例第五十三條第一項規定逕行舉發。受處分
    人於期限內到案申訴，業經舉發機關函覆違規屬實後仍不服
    ，該所遂於一百年八月十九日以中監違字第裁六０－ＧＨ0
    000000號裁決書裁處受處分人罰鍰新臺幣（下同）二
    千七百元，並依同條例第六十三條第一項第三款（漏載第三
    款）規定記違規點數三點等語。
二、受處分人異議意旨略以：受處分人無印象有紅燈左轉，所以
    收到未附照片之紅單感到訝異跟懷疑，遂提出陳情，舉發機
    關回覆時卻有照片，難道執法單位只寄紅單，不用證據嗎？
    又為何執法人員放著現行違規人不抓而跑去處理其他事？難
    道執法單位只拍攝即可，寄送紅單也不附照片，提出異議申
    訴後加重處分，受處分人難理解，是否為陷阱？爰聲明異議
    等語。
三、按車輛面對圓形紅燈表示禁止通行，不得超越停止線或進入
    路口；汽車行駛至交岔路口，其行進、轉彎，應遵守燈光號
    誌，道路交通標誌標線號誌設置規則第二百零六條第五款第
    一目、道路交通安全規則第一百零二條第一項第一款分別定
    有明文。又汽車駕駛人，行經有燈光號誌管制之交岔路口闖
    紅燈者，處一千八百元以上五千四百元以下罰鍰，並應記違
    規點數三點，道路交通管理處罰條例第五十三條第一項、第
    六十三條第一項第三款分別定有明文。再汽車駕駛人闖紅燈
    ，當場不能或不宜攔截製單舉發者，得逕行舉發，此項逕行
    舉發，應記明車輛牌照號碼、車型等可資辨明之資料，以汽
    車所有人為被通知人製單舉發，道路交通管理處罰條例第七
    條之二第一項第一款及第四項分別定有明文。而小型車駕駛
    人，行經有燈光號誌管制之交岔路口闖紅燈，於應到案期限
    內，繳納罰鍰或到案聽候裁決者，統一裁罰基準為二千七百
    元，違反道路交通管理事件統一裁罰基準表亦規定甚明。
四、經查：
(一)、本件受處分人楊振華於民國一百年六月十七日十五時十六
      分許，駕駛所有車牌號碼七二六七－ＷＥ號自小客車，行
      經臺中市○○路與大墩七街口，因違規闖紅燈左轉，經執
      勤員警發現並拍照，又因臨時接獲通報前往處理交通事故
      ，致無法當場攔停舉發，事後依蒐證相片逕行舉發之事實
      ，有臺中市警察局中市警交字第ＧＨ0000000號舉
      發違反道路交通管理事件通知單一紙、臺中市政府警察局
      第四分局一百年七月十九日中市警四分交字第一００００
      二０五六三號函暨所檢附採證舉發照片九幀在卷可稽，受
      處分人雖稱就違規闖紅燈左轉無印象，然觀諸上開舉發採
      證照片，受處分人所有系爭自小客車於面對圓形紅燈時，
      打方向燈左轉進入路口，確有違規闖紅燈左轉之事實，洵
      堪認定。
(二)、又依道路交通管理處罰條例第九十二條第四項作為授權依
      據之違反道路交通管理事件統一裁罰基準表，小型車駕駛
      人違反道路交通管理處罰條例第五十三條第一項規定，有
      行經有燈光號誌管制之交岔路口闖紅燈違規行為，於應到
      案期限內，繳納罰鍰或到案聽候裁決者，裁罰金額為罰鍰
      新臺幣二千七百元。查本件受處分人於舉發通知單所載之
      應到案期限一百年七月十八日前之一百年七月十二日，到
      案提出陳述，有舉發通知單及蓋有原處分機關裁罰課日期
      章文之交通違規陳述單影本各一紙在卷可憑，依前開規定
      說明，小型車（自用一般小客車）闖紅燈違規，而於期限
      內到案之最低裁罰金額即為二千七百元，是本件原處分機
      關裁決，依前開裁罰基準表裁處受處分人罰鍰二千七百元
      ，核無違誤。查無受處分人所稱申訴後另為加罰一情，受
      處分人質疑本件舉發為加罰陷阱，即屬無據，合先敘明。
(三)、至受處分人以本件舉發員警寄發舉發通知單未附照片，於
      申訴覆函中始寄送容有疑義一節。惟按道路交通管理處罰
      條例第七條之二等規定既容許員警得以當場所見事實攔停
      舉發或逕行舉發，即係立法者考量交通違規事件發生往往
      係在瞬間或係由交通勤務警察執行勤務時，恰巧目睹之違
      規情事，該等違規事實由人之感官即可充分判定，非必以
      科學儀器始能偵測得知（相對於此，超速、或酒醉駕車等
      人之感官不當然即可判定之違規行為，則規定於同條第一
      項第六款需科學儀器採證始能逕行舉發），為達其維護交
      通秩序、安全之行政目的，故特別立法賦予勤務警察得當
      機處分之權限。再據上開舉發機關函文，本件舉發闖紅燈
      違規既經舉發員警目睹，復因臨時接獲處理交通事故勤務
      ，員警考量處理交通事故現場之迫切性，認有不宜當場攔
      停之情，而以逕行舉發之方式舉發本件違規，符合道路交
      通管理處罰條例第七條之二第一項第一款之規定，不以有
      科學採證之必要，本件員警所為之逕行舉發，核無違法、
      不當。又本件舉發員警雖另有拍照採證，此為佐證本件舉
      發員警目睹交通違規屬實之證據，縱採證照片未連同舉發
      通知單一併送達受處分人，亦不影響本件合法舉發之效力
      ，受處分人自難據為免罰之理由。是以，受處分人前揭所
      述，均無足採。
(四)、綜上所述，受處分人於上開時地，確有行經有燈光號誌管
      制之交岔路口闖紅燈之違規行為，應堪認定，受處分人所
      辯，委無可採。原處分機關依道路交通管理處罰條例第五
      十三條第一項、第六十三條第一項第三款規定暨違反道路
      交通管理事件統一裁罰基準表，裁處受處分人二千七百元
      罰鍰，並記違規點數三點，自無違法、不當，受處分人之
      聲明異議，即無理由，應予駁回。
五、據上論斷，應依道路交通管理處罰條例第八十七條第二項、
    道路交通事件處理辦法第十八條，裁定如主文。
中    華    民    國   100    年    9    月      1    日
                      交通法庭  法  官  郭瑞祥
以上正本證明與原本無異。
如不服本裁定應於送達後5日內向本院提出抗告狀。
                                書記官  黃雅青
中    華    民    國   100    年    9    月      1    日